Agent Services Sync up - October 16


VIEW RECORDING - 70 mins (No highlights)




@0:00 - Yuliya Fortsel (Symfa)
Апачки микрофона.


@0:03 - Ivan Sokolov
Главное, что слышно. Слышно, да.


@0:06 - Yuliya Fortsel (Symfa)
Как ты видела? Ничего, спасибо.


@0:09 - Ivan Sokolov
Все потихонечку. Холодно у нас тут в Польше, что-то. Всем привет. Привет, Аликс.


@0:15 - Yuliya Fortsel (Symfa)
А насколько, Ваня, холодно? А то я как раз в Краков через полторы недели поеду. К чему быть готовой?


@0:22 - Ivan Sokolov
Хороший вопрос. У нас сейчас что-то до плюс десяти, а ночью вот сейчас с утра я отпожу детей в садик, плюс один было.
Ну, в среднем плюс восемь. У нас так же, у нас так же. У нас тоже холодно.


@0:35 - Aleksandr Nasstrom
Ночью где-то плюс шестнадцать, а днем плюс двадцать пять.


@0:41 - Ivan Sokolov
Не, хорошо в Испании, конечно.


@0:45 - Yuliya Fortsel (Symfa)
Да. Да. Ну, нет, для Испании, наверное, у вас это прохладно.


@0:51 - Aleksandr Nasstrom
Ну, не знаю, я утром с собакой в шапки хожу. Извините.


@0:56 - Yuliya Fortsel (Symfa)
Да.


@0:58 - Ivan Sokolov
Да.


@0:59 - Yuliya Fortsel (Symfa)
Спасибо. Так, Акок должен подключиться, он раз говорил на это время перенести на МИД.


@1:07 - Aleksandr Nasstrom
Давайте, может, я сразу спрошу, смотрели вопросы, которые я поднабрасывал? Я сейчас смотрю. Я еще, кстати, что подумал, там у есть вопрос про миграцию базы, реструктуризацию, но Юля, по-моему, или ты, может, Ваня, в прошлый раз говорил, что они в целом в Access'ом используют и так революционную базу, то есть мы просто к ней подключаются, и в целом это хорошо.
Тогда нам теоретически не нужно будет делать никаких миграций, возможно, только если у них вот эти две платформы, легкие лицензирования и, соответственно, основное создание этой формы и всех агентов находятся в одной базе.
Тогда, может быть, нам, ну, я не знаю, насколько будет. Там большая база, насколько критична ситуация в целом по ней, по ее структуре, и если там все окей, то, может быть, можно было бы оставить их раздельно, но если же там будет целесообразнее их объединить, можно было бы подумать о том, чтобы сделать миграцию их в одну базу какую-то.


@2:21 - Ivan Sokolov
Вот.


@2:22 - Aleksandr Nasstrom
Это первый момент. Второй момент, то, что все, что там в целом показывалось в интерфейсе, это в основном какие-то табличные данные, в основном дешборды, и у них с этой системой как такового бэкэнда и нет.
Ну, то есть там есть какая-то, возможно, верификация или еще что-то под капотом, не знаю. Но я подумал, как на Amtraste работает OutSystems, и это в целом такая платформа, которая позволяет с табличными, условно, такими табличными процессами, с формочками работать, со всем остальным.
Но есть вот момент с... So Azure Authentication, может быть, ты скажешь, насколько ты не рекомендуешь им предлагать OutSystems или другие код-платформы, и есть ли вам Трасте такая вот SSO-аутентификация с OutSystems?


@3:20 - Ivan Sokolov
Я не знаю, если честно, по поводу того, как вам Трасте на эту тему. Я вот вчера делился, как я захожу, подключаюсь к инфраструктуре Amtrast через MS-аутентификатор.
Если это про эту тему, то вот оно вот так работает, да?


@3:39 - Aleksandr Nasstrom
Ну да, ну то есть ты условно заходишь, тебе нужно на какую-то веб-чай зайти, которая написана OutSystems. Ты переходишь по ссылке или заходишь на веб-страничку, тебе появляется окно аутентификации, и там, скорее всего, TFA, как ты говоришь, Microsoft Authenticator.
То есть, по идее, там есть возможность так издать. Да, да, да.


@4:01 - Ivan Sokolov
Ну, вот это нам, здрасте, когда мы говорим, нужна ли будет такая же история.


@4:07 - Aleksandr Nasstrom
Я просто что подумал, что как бы писать на React вот эти табличные процессоры, это та еще неприятная задача. В целом сделать какие-то дешборды, какие-то интерактивы с анимациями на JS-фреймворках можно и в целом, наверное, нужно.
То есть SPA. Но когда мы говорим про такие системы, как 1S, то, где много именно табличных данных, то это совсем не про это.
Разработка будет очень медленная и поддержка будет сложная. Да, да.


@4:49 - Ivan Sokolov
Это будет вот эта история. Я не знаю насчет, вот ты упомянул два раза дешек. Если ты имеешь в виду под дешбордом именно какие-то там топ-левел визуалки.
Такого здесь, по-моему, в принципе не будет. То есть здесь будет именно такая панель кликабельная, чтобы переключаться с, о чем мы говорим, agent services, чтобы инфа по агенту на одной таблице была, ты там ткнул эту строчку, тебя, видимо, какой-то дроп-даун возник зависимых строчек из другой таблицы, которые тянутся к той строчке, на которой ты только что кликнул.
То есть вот такая вот штука будет нужна. Соответственно, если ты говоришь, что React – это тяжело, то надо это как бы сейчас будет, да, как раз обсуждать.
Я думаю, что это очень хороший вопрос.


@5:39 - Aleksandr Nasstrom
Просто в React не будет возможности, например, прямого обращения к базе данных, что будет, соответственно, создавать нам необходимость писать API под это.
А это будет все время как бы поддержка, время на обработку, оно будет не супербыстро работать. Плюс там не очень удобно с пермишинами разбираться.
А если бы мы это делали вот в таких системах, Autism, там напрямую сделан frontend база, там можно сделать прослойку API, рез, запросы, там все что угодно можно сделать, но когда у нас есть прямые вот такие табличные процессоры, то там легче сделать именно напрямую query, то есть условно ты прямо оттуда стучишься по query прямо в базу и вытаскиваешь то, что тебе надо.
Вот, Yuliya может вспомнить, Triken, вот первый, то, что писался на, не помню, как платформа это называлась, на NoCode, там тоже все было на табличках, то есть там есть, конечно, свои ограничения, но когда вот, ну просто вот этот интерфейс, который они в Accessе показывали, он мне почему-то больше показался удобным именно в каких-то NoCode решениях, нежели писать его на Blazor или там JavaScript фреймворке.
С учетом, что нам все равно, так или иначе, придется делать, скорее всего, какой-то UI-кит, а это тоже прилично времени займет.


@7:02 - Yuliya Fortsel (Symfa)
А вот это, то, что я как-то тоже шарила экран, показывала на первом звонке, что они показывали, что у них уже есть какая-то платформа своя, где есть раздел с эйджентами.


@7:14 - Aleksandr Nasstrom
Да, я видел, но я, честно говоря, так и не понял, что это за платформа. Я посмотрел этот тоже звонок, он у нас идет сразу как на любой звонок.


@7:25 - Yuliya Fortsel (Symfa)
Да, это был звонок, где мы представились, и потом мы еще не понимали. Почему? он уже шарил, рассказывал.


@7:32 - Aleksandr Nasstrom
Ну, вот там мне показалось, что он, вот этот, в частности, платформа вообще никак напрямую, ну, конечно, она связана с эйджент-сервисом, но не совсем напрямую, то есть там условно какие-то тоже интерфейсы и все остальное, но нам он сейчас не нужен.
То возможно, мы можем сделать в той же стилистике. возможно, это другое совершенно. Мне почему-то показалось, что это, даже почему-то показалось, что это больше про вот этот проект.
Который Ваня рассказывал про сертификаты для Transcredit, да. Вот, ну, в общем, ладно, в общем, честно говоря, у меня вопросы еще постепенно продолжают возникают.
Значит, сейчас Akop подключится, написалось тоже, бежит.


@8:18 - Yuliya Fortsel (Symfa)
Я просто думаю, очень удобно синкануться сейчас по этим вопросам. О, Акоп, привет. Привет. Привет.


@8:27 - Ivan Sokolov
Ничего. Пока обсуждали внутренне.


@8:31 - Yuliya Fortsel (Symfa)
Давайте я быстренько скажу свои мысли, и дальше замьетесь, и вы будете обсуждать. Мне кажется, что, возможно, было бы полезно, Саша, вот это не из вопросов, что ты подготовил.
Сейчас синканутся нам все вместе, может быть, мы что-то, там, не знаю, сами закроем, чтобы мы понимаем, да, 100% нужно спрашивать клиента, и пойти нам на звонок с клиентом.
Там тебе, Саша, Коку, Ване тоже, где мы общаемся. Что-то делал, как с ним.


@9:01 - Aleksandr Nasstrom
Ну, тут вообще на самом деле можно, чтобы дать им эти вопросы почитать, чтобы они подготовились и потом нам в целом рассказали.


@9:09 - Yuliya Fortsel (Symfa)
Ну, можно.


@9:11 - Aleksandr Nasstrom
Потому что тут просто очень много, я запись включил на всех случаев, тут очень много того, что Терри, например, не понимает и не рассказывает.
То есть, например, да, с точки зрения операциониста вся работа уже как бы налажена. И для нее эта рутина довольно простая.
То есть, там ей прислали, она прислала, соответственно, отправила формочку, ее заполнили, она по этой формочке взяла данные. Дальше, соответственно, все это верифицировали, подписали, там все такое.
Но как это нам все это в один большой интерфейс объединить? Будут ли там вот эти две таблицы по лицензиям тоже в этом же интерфейсе или это нужен отдельный интерфейс?
Спасибо. Спасибо. Нужно ли агентам давать страничку, в которую они, соответственно, будут сами вводить эту информацию, а не PDF-ку заполнять?
Если это все-таки остается PDF-ка, а не веб-страница, потому что если это веб-страница, то, как я в прошлый раз говорил, нам нужен какой-то API-гейтвей, потому что страница будет в паблике, а этот API-шка и база, соответственно, будет находиться в плато, и это как бы такой бэкдор получается.
Соответственно, нужен API-гейтвей, который будет, соответственно, изолировать это приложение от основной базы данных и системы плато каким-то забором, так называемым, через который как бы ничто не пройдет, кроме, соответственно, тех данных, которые мы будем валидировать, верифицировать, перепроверять 10 раз, только потом пускать в систему.
Вот, если же это все-таки остается PDF-ки, и мы хотим убрать здесь ручной труд, потому что даже на этапе переписывания...
В PDF-ке, в страницу могут быть ошибки возникать. Нужен ли нам какой-то OCR? Нужен ли нам, может быть, если не OCR, то просто какая-то LLM, которая распарсит эту PDF-ку, вытянет, так как у нас она стандартная, то есть она не меняется, то мы можем просто написать prompt и вытянуть все остальные поля.
Она там упоминала несколько раз адреса, которые там три разных адреса у них может быть. Вот этот процесс, просто даже самый-самый первый, вот работа с первичными данными, как мы его организуем, это уже как бы большой пробел во всем этом процессе.
Дальше, по поводу ролей, то есть она вроде как одна работает с этим аксессом, но если это у нас платформа, значит в этой платформе будет и верификация, и подписи, и, возможно, другие какие-то роли, которые должны, соответственно, видеть эту информацию.
Это те же самые, например... Трекер, в котором будут отображаться соответствующие статусы, должен ли кто-то эти трекеры видеть, может быть им какая-то аналитика нужна, сколько там пришло новых агентов, сколько они отправили репортов, какое состояние этих репортов, нужно ли какое-то внимание к ним и всем остальным.
Потому что, например, те же самые рассылки по агентским вот этим лицензиям, они же тоже будут, скорее всего, отправляться автоматически.
То есть вот эти нотификации. Нужны ли какие-то вот алерты и все такое. То есть где это отображает там? Дальше.
тут я немножко хаотично иду по всем вопросам, которые написал. вот, опять же, почтовый сервис. Они отправляют просто имейл вручную.
Соответственно, приходит им имейл обратно на тот же адрес. Это все нормально. Но для того, чтобы эти имейлы обрабатывать, нужен почтовый сервер полноценный, который может автоматизировать обработку входящих пейсов.
Ладно, замолкаю.


@13:04 - Akop Vardanian
Да, Аликс, ты все правильно говоришь, я с тобой абсолютно согласен со всеми вопросами, но кажется, эти вопросы были более технические, и они не для Терри.
Если мы сейчас засинхронизировались в том, как мы это видим, и вот уже отправили это в инструкцию, все, что я там закидывал в битхап, посмотрели, да, вот если реально так, и мы плюс-минус теперь хотим подступиться уже к конкретным шагам, что я буду делать, то надо вот все, что Саша говорит, адресовать это все техническим руилом, решалом.
Который скажет, ну, давайте тогда, да, начнем с этого, и мы уже начнем с конкретной операцией.


@13:56 - Aleksandr Nasstrom
Нет, это понятно, вопросов к Терри вообще никаких не было. Я тут ее даже никак не упоминал, что у нее нужно это уточнять.
Я сказал, что с точки зрения операциониста она рассказала все как есть, но для того, чтобы нам сделать оценку перевода этой системы из мануального режима в автоматический, с удобным веб-интерфейсом, нам нужно получить ответы на очень большое количество вопросов.


@14:24 - Yuliya Fortsel (Symfa)
Вот и все. Я посвятил, что он готов общаться, готов помогать, пока АМОН офф. Он тоже в контексте всего этого проекта.
Поэтому я и предлагаю поставить нам звонок. И да, мы можем выслать заранее вопросы, но хотелось бы звонить все-таки поставить на сегодня.
Может, да, у них там будет час утра, чтобы посмотреть эти вопросы. Почему сегодня? Потому что мы получим какие-то ответы.
У нас, возможно, появятся дополнительные вопросы, чтобы, если что, поставить еще какой-то звонок на завтра или на понедельник.


@14:58 - Aleksandr Nasstrom
И все тут маленький клиент.


@15:00 - Akop Vardanian
Продолжение Ну, ребята, может быть, мы на ряд вот вопросов, что Алекс предлагает, ответим сами, ну, не в виде вопроса, а в виде предложения.
так вам фокус, исходя из нашей собственной выгодки. Это очень хорошее. Ну, давайте, если можете здесь мне помочь с ответами, как бы вы тут предложили, потому что здесь больше мы можем ориентироваться только на Antrust и предлагать что-то с тем, что мы уже делали, или понимаем, как это будет работать.


@15:39 - Aleksandr Nasstrom
Например, ОСР у нас нет.


@15:40 - Akop Vardanian
Наоборот, ваше мнение, Саша, извините, наше перебилы, просто я к тому, что вот ваше мнение, потому что, ну, вот как бы ты предложил, то есть, вот ты говоришь, ОСР, там, ДФ, Парсиа.
Ну, мы можем его предложить, но мы с ним не работали, нас нету концепта, который там...


@15:56 - Aleksandr Nasstrom
Ну, есть мы, например, сейчас говорим, типа, вы обрабатываете, вы обрабатываете. Считывайте документы. Мы предлагаем их автоматизировать, чтобы он пришел к вам на почту или даже не так.
Документ прилетает к вам на почту, и он, соответственно, верифицируется и создается новая сущность в каком-то статусе, который, соответственно, вы можете подтвердить в случае чего, или мы там, если 100% уверены, то он автоматически создается, вам дается нотификация.
Окей, мы можем это предложить, но как мы это будем реализовывать? Мы с ними проходили этап...


@16:29 - Yuliya Fortsel (Symfa)
Саша, так давай это просто сразу подсветим, что мы предлагаем это пока в MVP не включать, если что, мы обсудим это позже.


@16:37 - Aleksandr Nasstrom
А вы все-таки хотите делать MVP, не...


@16:42 - Yuliya Fortsel (Symfa)
Ну, то есть мы не можем сразу включить все, все, все, там, не знаю, что мы потенциально можем предложить, как мне кажется.
Тем более, что у них и сроки, скажем так, горят, и нужно быстрее уже все начинать. Поэтому, да, начнем с MVP, а дальше мы уже будем в последующих фазах что-то можем докидывать, улучшать.
То есть у них небольшая компания, я не думаю, что им сразу сходу нужно что-то убавленное со всеми возможными фичами.


@17:18 - Ivan Sokolov
Я постараюсь не вносить еще больше какой-то непонятки, попробовать систематизировать. Я внимательно слушал сейчас и Алекса, и Акопа, и Юля, тебя, и все, что сейчас сказано, оно имеет прям супер большой здравый смысл, потому что мы пытаемся решить проблему, как нам подойти к решению этого вопроса без текущих вводных данных.
Я считаю, что Юля права, потому что нам нужно начинать с чего-то простого, просто ввиду того, что психологически Майкл такой чувак, который хочет, чтобы мы запушили, засделали, запустились как можно быстрее.
Я считаю, что вопросы, которые Алекс написал, они крайне важны. Я бы что предложил с ними сделать. Как минимум, если, допустим...
Мы не можем на них дать ответ, потому что, если честно, я не смогу, например, ответить и на половину из них точно.
На какую-то часть я могу прокомментировать, и я думаю, я могу это сделать офлайн, чтобы не тратить ваше время. Но как минимум, чтобы мы могли точно сделать, это, например, их сгруппировать хотя бы по каким-то вещам, чтобы было легче потом бизнесу ориентироваться в ответах.
Дальше из этого всего мы бы могли определить, что играет... Алекс тут, наверное, поспорит, но, типа, может быть, здесь есть что-то, что играет первостепенную роль.
Вот, например, вопрос с базами данных – это первостепенная вещь. Вопрос с логами – это, например, вторая история. Вопрос с тем, чтобы делать аутентификацию, мне кажется, это первостепенная история, потому что мы не должны забывать эти моменты.
То есть выделить среди вот этих групп самые ключевые вопросы, без которых мы точно даже не можем запустить процесс создания MVP.
И общее впечатление, мне кажется... У Алекса тут очень хорошие вопросы, которые позволят сделать качественно более устойчивое и масштабное по фичам приложение, чем то, что они изначально хотели сейчас делать.
Возможно, я ошибаюсь. То есть еще раз подсуммирую. Я бы предложил, первое, сгруппировать, второе, выделить, что самое-самое 100% необходимое для MVP, и третье, не забывать все остальные вопросы тоже, безусловно, держать, но начать с чего-то самого простого, чтобы мы могли показать, что мы можем что-то запускать.
Unless, Alex, ты скажешь, что так нельзя, надо либо все смотреть, либо ничего, что тоже может быть.


@19:37 - Aleksandr Nasstrom
Нет, это все в целом правильно, что можно выделить корт-функционал, начать с него, если это будет какой-то MVP просто для базового запуска.
Но в целом, прослушав ее процесс, у меня сформировалось вот это вот количество вопросов, и мне кажется, что это не все.
Я просто еще раз и еще раз прослушиваю, доуточняю какие-то моменты для себя, и у меня еще... И вопросов появляется.
И, кстати, касательно логирования, мне кажется, что это также один из приоритетных вопросов, потому что в такой системе любое изменение, которое происходит в интерфейсе, должно создавать запись в блоге, кто сделал, какое изменение сделал.
Это, мне кажется, там тоже очень-очень важно.


@20:26 - Ivan Sokolov
Согласен. У нас есть только одно входное на тему логов, что нам надо... То есть если изменение в UI триггерит изменения в базе данных, если идет речь об этом, то я могу здесь прокомментировать, я точно знаю, что им нужна система логов, которая изменяет, ну, как бы трекает изменения на бэкэнде только в одной таблице.
Вот это они на это точно дали sign-off. Дальше они этого не хотят идти. То есть, вот, например, это как бы не разинтересно на какой-нибудь из твоих вопросов.
Что-то из этого я могу получить.


@20:55 - Aleksandr Nasstrom
Да, окей, ну, это как бы понятно. Ну, как бы... бы... Я думаю, это не сильно приоритетно. Репорты, наверное. Вот я вот тоже не знаю.
Вот когда агент ежемесячно отправляет репорты, вот я, честно говоря, так и не понял, куда они прилетают. Терри как-то особо не показывала, как они себя представляют и что они потом с ними в дальнейшем делают.
Должно ли это быть вот в этом agent-сервисе или нет? Ну, это нужно уточнять.


@21:25 - Yuliya Fortsel (Symfa)
Вот это вот я сегодня еще.


@21:27 - Aleksandr Nasstrom
Потом там говорится о том, что если, например, прислали репорт, и в этом репорте, например, там процентная ставка какая-то, там комиссия неправильно указана, рассчитана, они пересылают ему, например, договор, в котором, соответственно, ну, не знаю, какие-то комментарии дают, и опять же, это все ведется по почте.
И тут мне в целом, на самом деле, вот я вот, я думал про эту коммуникацию между агентом и плато, и мне кажется, что это совершенно, ну, как бы, с одной стороны нормально, но с другой стороны не
Очень удобно. Я вспоминаю этот CNA, в котором они показывали одну из своих платформ, как раз таки там же, где они работали с агентами, и эта система, это внешняя в целом система, я могу посмотреть, как она называется, значит, там как это реализовано было, что они добавляют какого-то агента, этот агент сразу внутри этой системы запускается процесс верификации, то есть его тоже там лицензии проверяются, там куча всего, его там бюджет, ну в общем, достаточно много проверок.
И там же с этим агентом есть обмен вот этими договорами и есть даже чат. То есть, по сути, вместо того, чтобы взаимодействовать с ними просто по какой-то там почте, там, email-каналу или голубями, они используют эту платформу для взаимодействия именно такого, практически реал-тайм взаимодействия со своими агентами.
Вот, что в целом очень удобно. Это можно на потом.


@23:01 - Ivan Sokolov
То есть это список тех верхнеуровневых вопросов, Yul, о котором Артем говорил, чтобы он будет общаться с кем-то security-административными ребятами, может быть, это туда тоже?


@23:14 - Yuliya Fortsel (Symfa)
Ну, да, не совсем Арсел, он будет заниматься проектом, они, короче, называют этот проект Security Compliance, но это, собственно, документация всего, всех процессов, всего происходящего, всех модулей, всех систем и потенциальное выяснение рисков.
Но, да, это там тоже будет затронуто, там просто будет прям, проект будет о всем, что происходит.


@23:40 - Aleksandr Nasstrom
Потом, да, у меня не сильно сложилось такое понимание, после того, как они, как операционист получил вот эту заполненную форму, и он создает нового агента в системе, он начинает формировать вот эти вот сертификаты или там мастер-пункты.
И показывала она просто кучу директорий в зависимости от штата, в которых это все есть. Ну, соответственно, я, насколько понял, они создают какие сертификаты, потом этот сертификат используется вот этим агентом, когда он будет выдавать заемы или еще что-то, что типа страховой сертификат получается.
Но если у них вся вот эта информация хранится отдельно где-то на диске, нужно ли нам ее как-то использовать в системе, нужно ли нам, то есть мы, там условно, загрузили PDF-ку, ввели PDF-ку в форму, либо еще что-то.
Как нам дальше в интерфейсе продумать вот именно вот формирование этих мастер-полиси. То есть нам нужно не просто тогда на Google диске, нам нужно где-то в облаке, там в SharePoint на S3 хранить все эти сущности, управлять версионированием, соответственно, этих сертификатов.
И мастер-полиси, и всего остального. Вот как с этим можно работать? Саша, что ты называешь мастер-полиси? Ну она там указывала, ну то есть, не знаю, если видео смотрели последние.
Да, есть такое.


@25:15 - Akop Vardanian
Да, и вот она это называла мастер-полиси. Смотри, вообще вся история про вот этот вот agent services, это про то, чтобы контролировать договоры с агентами, которые продают страховые полосы.
Это да, я понимаю. Да, да, и глобально здесь их бизнес нужно в том, чтобы можно этим очень очень ловко и быстро управляться, потому что на каждый страховой продукт, исходя из слов Телли, насколько я ее понял правильно, ну скорее всего оно так и есть, заводится отдельный договор.
То есть, например, у каждого агента на самом деле можно несколько договоров, в которых указана разная комиссия по разным продуктам, или может быть продувшие договора, и сверху там дополнительные договора и так далее.
Где по факту указывается, что, не знаю, Иванов Иван будет продавать вот такой вот продукт с такой вот комиссией, а потом эту комиссию могут поменять или условия добавить.
И здесь глобально просто про управление договорами с конкретными агентами, по сути, продавцами этих. Это, короче, все, я понял, что такое.


@26:22 - Aleksandr Nasstrom
Мастер-полиси, то, что Терри рассказывала, там, седьмой минуты, она рассказывала, что плато оформляет между вот агентом, да, вот этим кредитным союзом, неважно, кто там к ним приходит, создает вот этот мастер-полиси, рамочный страховой полис.
В нем описываются ставки, по которым работают, какие-то условия, покрытие и все остальное. И это привязывается к конкретному штату, где этот агент будет работать.
То есть чисто теоретически у одного агента может быть несколько мастер-полиси, если он работает на обратных штатах. Или он продает несколько продуктов.
тут, тоже вопрос. Но в любом случае, этот мастер-полис, он создается как-то в зависимости от тех продуктов, которые там будут.
Вот как его создавать в интерфейсе? Потом же его надо подписать. Они его потом отправляют по почте.


@27:22 - Akop Vardanian
Да, да. То есть тут еще какой-то электронный докуменоборот и так далее. Поэтому, смотрите, давайте пойдем просто сверху вниз, что для понимания.
У Саши прям суперкрутые вопросы, и ты прям очень глубоко поешь. Если мы вернемся к MVP, на мой взгляд, давайте выделим вот этот вот core functionality для вот этого MVP.
А это по факту снизит ручной труд, поскольку я его понимаю. Потому что вот эти вот работы с PDF-ками и Excel-ками – это не самое лучшее.
Вот. И попробовать, мне кажется, на этом этапе, в качестве предложения, попросить дизайнеров начать прорисовывать какие-то... То, как это будет выглядеть.
И на визуалках клиенты быстрее нам скажут, что, типа, вот здесь не хватает этого или не хватает того. А уже под этот визуал, мне кажется, вам быстрее будет формулировать вопросы для того, чтобы под капотом что-то создать для этого.
Просто это, мне кажется, такой функционал создания агента.


@28:24 - Aleksandr Nasstrom
То есть после того, как мы заполнили форму, нам нужно создать этот полис. А если мы его не создали, то фактически мы не создали агента.
А если мы не используем это в интерфейсе, то в целом что мы автоматизируем? То есть мы просто перенесли форму, которую руками заполняет человек из Аксесса в веб-интерфейс, и что поменяется?
То есть даже для MVP это как бы никакого изменения не получится. Поэтому я и задаю вопросы, чтобы в целом не только даже понять, как это будет.
Потому что сейчас из всего того, что у меня в голове есть, мне пока непонятно, сколько нам нужно по времени будет для того, чтобы...
То есть вроде как достаточно простой интерфейс. Взяли форму, заполнили ее, выбрали мастер-полис, создали, отправили, подписали. Все у нас создалась сущность.
Раз в месяц агент присылает нам репорты с комиссиями, они там как-то верифицируются, приходят нам оплаты. Мы ему периодически даем напоминалки, что у него лицензия заканчивается или еще что-то.
И пока что еще к трекингу не перешли или вообще вот этим лицензированием.


@29:45 - Akop Vardanian
Ну, взаиморасчеты с агентами тоже будут обращаться в какие-то младшие сервисы, чтобы посмотреть, обновить какие-то стихи.


@29:53 - Aleksandr Nasstrom
Ну, то есть пока что у меня очень-очень дырявая карта.


@30:02 - Akop Vardanian
Ну вот смотри, я просто хочу понять, в чем конкретно. Вот глобально мы все вроде как уже понимаем процесс на верхнем уровне, как это происходит.


@30:11 - Aleksandr Nasstrom
Да, реализации, понимаешь, для оценки, для того, чтобы оценить это, сколько по времени нам нужно будет сделать, чтобы даже прописать какую-то архитектуру, как будут модули взаимодействовать, даже базово, что у нас на фронтенде будет.
Ну то есть бэкэнд понятно, у там будет и шарп, ничего другого мы в целом и не предлагаем. Но для того, чтобы определиться даже с фронтендом, ну сейчас это непонятно.
Да, согласен, согласен. Тот же самый e-sign. Надо им e-sign, не надо e-sign. Если e-sign нет, а подпись вручная, то как мы будем, ну соответственно, для того, чтобы потом, ну в дальнейшем взаимодействовать с документами, которые подписаны, нам нужен интерфейс валидации этих, условно, сканов или PDF-ов, неважно.
То есть. Представим, что мы не делаем десайна, мы не делаем обработку почты, мы даже статусы автоматически не можем представлять.
У нас это будет как? Нам прислали документ, мы его там загрузили в систему, это просто, он распарсился, создалась формочка, дальше они пошли по тем продуктам и штату, которые там были в форме, свою директорию, нашли там нужные продукты, создали мастер-полиси, заполнили его руками, потому что его, соответственно, мы не заполним, потому что, чтобы его заполнить, нам нужен какой-то генератор, чтобы создавался этот мастер-полиси с данными клиента.
Потом они его заполнили, отправили голубями этому агенту, он его подписал, прислал обратно, они его взяли, загрузили к нам в систему, и там мы опять его распарсили, и, соответственно, сверили данные правильные и неправильные, и, возможно, поставили статус какой-то.
Вот это уже получается как-то так. Так мы хотим сделать MVP или что-то больше?


@32:04 - Akop Vardanian
Здесь еще надо учитывать как параметр сроки, если говорят, что хотят что-то супербыстро и эффектно, поэтому я писал вот здесь вот, по сути, то, что вы в том числе обсуждали в прошлый раз, какие objectives, в которые нужно, на мой взгляд, идти.
Ну, так они же ничего не меняют.


@32:32 - Aleksandr Nasstrom
Ну, потому что даже вот этот процесс, который я писал, он не особо минимизирует ничего. Мы ничего не автоматизировали здесь.


@32:41 - Akop Vardanian
Подожди, ну как, у основные проблемы сейчас это в том, что есть ручник вот этого вот ПДФ-заполнения, потом переноса вручную вот в Microsoft Access, видимо, Excel-таблицы, все этого.
И вот это вот глобально вот все, все, что я сейчас описал, вот этот ручник и есть основная. Ну и не считая это хранение в разных папочках и местах и не менее одной крышки входа для пользователя, чтобы это все увидеть и сразу все уходить.
Все верно, абсолютно.


@33:12 - Aleksandr Nasstrom
Тот процесс, который я описал, он точно такой же, как ты сейчас описал, SX так называемый. Ничего же не поменялось, еще раз говорю.
То есть, его хоть немножко автоматизировать, нам нужен какой-нибудь документ-генератор, возможно, e-sign и текст-рекогнишн из документов. Вот три вот, ну, e-sign, ладно, убираем, не сильно страшно, но как минимум генерация документов и текст-рекогнишн из документов нужно.
Ну, окей, я понял, да.


@33:48 - Akop Vardanian
Ну, давайте, да, как предложение, как спорная метрика, потому что это перечислился. И вокруг этого вот как раз вопросы, которые ты исполнился.
Спорную нервов. Ваня, CoolSearch.


@34:31 - Ivan Sokolov
Пользователь ручками вбивает в табличный интерфейс Access, он может допустить ошибки. И то есть я думаю, с их стороны автоматизация это просто данное.


@34:42 - Aleksandr Nasstrom
Я поэтому так и сказал, что в данном случае нам нужен какой-то текст-рекогнишн интерфейс, который позволит не переносить руками эту информацию, а пойти двумя путями.
Первый – это дать агентам напрямую вместо того, чтобы они вписывали в PDF-ку, вписывать прямо в интерфейс. Продолжение Продолжение Продолжение следует...
А второй, чтобы они заполнили PDF-ку, прислали нам эту PDF-ку, и эта PDF-ка автоматически распарсилась и вставила данные в нужные ячейки.
Вот, это два пути.


@35:13 - Ivan Sokolov
вообще не было у них. Вот, я думаю, ну, в смысле, мне кажется, это хорошее, здравое решение, ну, в смысле, мысль здравая, но просто они вообще в эту сторону не смотрели.


@35:23 - Aleksandr Nasstrom
А знаешь, почему интерфейс удобнее? Потому что нету вот этого момента с переотправкой писем. То есть ты условно, там, к тебе пришел агент.
Вместо того, чтобы давать шаблон, который, ну, мало ли поменялся, какие-то поля изменились, что-то там добавилось, мы ему даем публичную ссылку, там, не знаю, там, временную, там, неделю, неважно, что ли, там, специально для него сформированную.
Он ее открывает, у него та же самая форма, которую он открывает, editable PDF, только это веб-страница, в которую он также вписывает свои данные, проверяет.
Там, возможно, там можем. Валидацию настроить, например, чтобы он год рождения правильно там указывал или там TaxID правильно сразу указал, потому что в PDF-ке же этого нету, и нам не придется делать дополнительную валидацию этих полей, потом мы на уровне заполнения данных сразу же можем это показать.
Он нажимает Submit, и вместо того, чтобы писать письмо агенту, этот документ сразу попадает к нам в систему как New Agent, что-то такое.
И, соответственно, операционисту или кто будет за этой системой следить, приходит уведомление, что там типа запрос на создание нового агента.
А Тите автоматизировано не будет никакого запроса, будет что-то там новый агент создан, типа добавьте мастер-полис. Вот, что-нибудь такое. То есть мы пропускаем сразу большой кусок работы, когда операционисту нужно взаимодействовать с этим документом, как-то его загружать, верифицировать.
Он просто, соответственно, нажал. И все.


@37:03 - Akop Vardanian
Мне просто интересно, насколько она сложна, реальная служба. Для чего она сложна?


@37:08 - Aleksandr Nasstrom
Ну, PDF-ка – это форма. А валидация? Ну, валидация формы – тоже несложный вопрос. Текстовые поля, текстовая валидация, имейлы, соответственно, валидация формы на имейл, числовые с точками, такс-айди, соответственно, там какая-то просто у них формочка, ну, там типа XX-XXXX-XX, к примеру.
Интересно, не надо ли нам будет запрашивать сторонник сервисов для валидации?


@37:38 - Akop Vardanian
Да, вроде нет.


@37:40 - Aleksandr Nasstrom
Большинство форм валидируются регулярками. Это просто на уровне клиента заполнения. Далее, если им, соответственно, есть какая-то еще дополнительная, более хитрая валидация, то это можно сделать на бэкэнде, когда человек отправляет форму.
То есть мы можем сделать двухступенчатую валидацию на уровне формы и валидацию на уровне сервера. Если мы делаем фото какого-то агента, который уже с нами работал, но мы новые продукты для него делаем, если у них есть такое, то, соответственно, возможно, там можно будет в момент формирования ссылки выбрать, для какого агента мы это делаем.
То есть, типа, ID-шку, например, он там подкинет, неважно. Ну, то есть, как-нибудь это можно продумать. Но, по сути, галлюдация формы не сильно большая проблема.


@38:30 - Akop Vardanian
Слушай, звучит, на самом деле, вот как-то здравый пропозал, о котором я и говорил. То есть, мне кажется, глобально можно подойти к ним, как-то, типа, ребята, у нас есть вот такое вот предложение, как ты сейчас описал, да, Саша, глобально.
Вот. Мы видим это вот так, но для этого нам нужно еще ответить на ряд вопросов. Если вы об, давайте обсудим.


@38:55 - Aleksandr Nasstrom
Тут даже, кстати, очень просто. Вот они могут нам скинуть вот эту PDF-ку, вот fillable PDF, которую они отправляют. И мы можем через V0 или другую платформу просто создать прямо веб-страницу с валидацией, которая это позволит уже прямо показать, что вот есть страница, типа, потыкайте, берите заполнение, типа, шарьте ее агенту, пускай заполняют.
Вот даже так это можно сделать. Вот. Потом, соответственно, вот они заполнили у нас, не знаю, операционистный интерфейс, список всех агентов.
Новый или вновь созданный или еще без мастер-полисов показываются в списке. В любом случае они всегда могут зайти в этот документ, например, можем какую-то валидацию сделать, дополнительные, какие-то там на проверку нестандартных данных, либо на дубликаты, что если у нас там один и тот же агент с одним и тем же TaxiDM, выбрал, не знаю, надо с ними обсуждать.
Он может открыть любого агента и посмотреть полностью все данные, которые он ввел в форме, и если, например, каким-то образом...
Получилось, что он там неправильно ввел какие-то данные. То есть, например, не знаю, у него, ну, как она говорила, что есть, например, адрес один какой-то, а он его ввел не как свой личный адрес, а, например, как бизнесовый адрес.
То есть она это по каким-то причинам узнала или, не знаю, что-нибудь, может всегда подкорректировать. То есть эта система позволит еще, помимо всего прочего, то есть убрать первый вот этот большой этап, и плюс еще в дальнейшем взаимодействует с этими данными.
есть она видит исходный материал, который человек отправил в PDF, можем даже как PDF-ку сохранять его, вообще разницы нет. И потом она просто может в форме, если надо, там корректировать, отправлять, если в дальнейшем, например, что-то поменялось.
Дальше, потом следующий этап – это мастер-полиси, например. Она нажала на агента, у нас появляются данные всего агента слева, справа, например, его мастер-полиси и продукты, мастер-полиси, неважно, как это правильно сделать.
Должен с дизайнером определяться. Как бы я это сделал? То есть технически мы можем все эти файлики прямо в их структуре выгрузить в SharePoint или в S3, даже еще проще.
И так как они разбиты по директориям, то в зависимости от штата мы бы сразу могли, например, в дропдауне подкидывать вот эти формы.
То есть условно у человека штат Техас, и у него есть там N продуктов. И, например, агенту или там операционисту не надо было бы ходить по этим папкам и дозагружать эти документы.
Она бы просто, то есть она бы даже не могла выбрать другой штат, например. Она бы просто, соответственно, у него выбран определенный штат, соответственно, у него раз, и с правой стороны показываются только продукты, которые к этому штату относятся.
Она в древовидной структуре открыла нужный продукт, там добавила этот мастер-полис. Ну, понятно, что он в виде какого-то шаблона идет.
Так как это в любом случае шаблон, скорее всего, нам придется так или иначе... То делать генерацию PDF, либо хотя бы заполнение.
Ну это не сильно прям сложный запрос. То есть данные у нас все есть, шаблон она выбрала, нажала типа заполнить форму.
Она бум, заполнила всеми его данными. Окей. Дальше тут уже процесс раздваивает. Для MVP не надо было бы, мне кажется, делать e-site.
А нам можем нажать, например, кнопку, сделать кнопочку создать письмо. Нажимаем создать письмо, у нее открывается там, не знаю, почтовый клиент, сразу с заполненной информацией, кому мы отправляем, какой текст мы отправляем.
И она просто файлик туда закидывает. Ну и если можно автоматизировать, чтобы еще по клику на ссылку файл туда передавался, но по-моему так нельзя.
Вот, но там перетянула файл, нажала submit.


@42:50 - Akop Vardanian
Ты знаешь, какой этот момент может быть? Если e-site не будет, то, возможно, процесс будет немножечко все равно ручной по подписям.
То есть тоже. Ну вот он здесь и получается подписать, отсканить и обратно загрузить в систему.


@43:07 - Aleksandr Nasstrom
Да, если eSign, то вообще все просто. Тогда мы просто фактически берем, создали вот этот документ, потом нажимали там Send Through PandaDoc или там неважно, DocuSign, клиент, то есть у нас сразу есть статус, открывал он этот документ, не открывал этот документ, подписал его, не подписал, все это прямо там сразу обрабатывается.
Как только он его подписал, все, мы видим, что у нас там сайт, ну и все, и типа дальше делаем.
Раз в месяц у нас уже сертификат, не репорт. Дальше можно, не знаю, сделать отдельную страничку, прям раздел репорты, он нам присылает там репорт.
Ну тут уже ладно, это уже другой, наверное, вопрос, это потом можно развивать. Но как минимум вот эту часть я бы, наверное, сделал именно вот в таком формате.
То есть страничка, валидация, перенос соответствующих этих продуктов. И шаблонов вот этих полисей в S3 SharePoint, выбор и, соответственно, генерация мастер-полиса уже с заполненными данными под агента в интерфейсе, и там ESI для того, чтобы подписывать эти полисы и, соответственно, отслеживать их статусы.
Вот это, мне кажется, это самый такой хороший пример MVP. Но тут мультиролли я бы, наверное, пока тоже не думал.
Там еще был какой-то момент с верификацией, вот это я тоже не понял, но сейчас узнать.


@44:39 - Akop Vardanian
Вань, кто думаешь?


@44:44 - Ivan Sokolov
Лучно говоря, я не знаю, что прокомментировать на данном этапе.


@44:50 - Akop Vardanian
Давайте определимся на что-то все-таки с первыми шагами. А если по-прежнему считаешь, вот тот список вопросов полностью нужно отправить или...
Хотя из того, что мы сейчас обсудили, нужно сократить этот список тех вопросов, которые необходимы, чтобы реализовать вот твой, скажем так, Fathom Proposal, как сейчас уже сказал, и отправить его им, и уже на основе их ответа попробовать накидать какие-нибудь макапы, я не знаю, писание должно работать, и оценить.
О, вот, я, короче, нашел.


@45:31 - Aleksandr Nasstrom
Значит, у них аккаунт считается неактивным до того, как он не будет утвержден сеньор офицером, сеньор офицером. Я не знаю, кто это такой, один этот человек или их много, но вот есть такая роль, которая как минимум должна иметь.
То есть фактически, как это получается? Даже если мы вот эту часть автоматизируем, нам нужна еще какая-то статус агента, активный, либо там пендинг.
Ну, то есть статус какой-то должен быть. Там типа created или там new, это когда он заполнил форму. Дальше, когда мы там создали, например, ему этот, ну, то есть что-то там ему еще сделали, например, in progress или в процессе.
Потом, когда мы ему отправили, соответственно, контракт на подпись, оно там waiting, или там submitted, что-нибудь такое. Потом, соответственно, когда он подписал, sign становится или там waiting for approval.
И вот когда вот последний статус waiting for approval, вот эта роль senior officer, должна, вот этот человек или группа lead, должны, соответственно, проверить все эти документы и поставить свой approval.
Так вот, да, я как раз это искажал вот здесь вот.


@46:48 - Akop Vardanian
Когда у тебя, ну, то есть ты запомнил все эти информы, там, серифицировал, отправил, то есть вот здесь вот, на самом деле, вот эти трещаги, они описывают то, что ты сейчас сказал.
То есть тебе друг другу там пасуют письма, пишут. И здесь вот синий рафицер как раз заявляет обрух, хотя у вас какого-то нет, и возвращается опять в агентский сервис.
Тут еще, кстати, есть несколько верификаций.


@47:14 - Aleksandr Nasstrom
Тут получается, ну, сама форма, это несложно. Значит, приложение, лицензии, бла-бла-бла, конфликты между продуктами, это, наверное, тоже мы можем попробовать как-то автоматизировать, но нужно алгоритмы эти узнать.
Но у них иногда, вот я смотрю, здесь есть запрашивают недостающие поля у агента. То есть чисто технически мы, так как это форма, мы, ну, как я предложил, как веб-форма, то мы могли бы сделать какие-то поля обязательные, которые чаще всего, например, пропускаются.
Или все обязательные сделать. И, например, даже могли бы верифицировать список аттачментов, которые нужно приложить еще к этому. То есть, скорее всего, они отправляют не только заполненную форму, но еще N количество документов.
Чисто технически мы могли бы сделать так. Так что к этой веб-странице еще нужно было бы аттачменты делать. И тогда, соответственно, мы бы могли верифицировать или валидировать эти аттачменты.
Но там есть момент проверки на конфликтующий продукт. Ну, либо, например, там, я не знаю, они, например, как-то выбрали определенный штат, но продукт, который в этом штате, например, нельзя лицензировать, что-нибудь такое.
Как этот момент автоматизировать, я, наверное, не скажу. Но чисто технически мы могли бы сделать так, что в момент создания вот этой вот первичной сущности все равно операционист до того, как он будет выбирать или создавать мастер-полис, он бы эти моменты просто верифицировал.
И если чего-то не хватало, то, соответственно, прямо в форме мог бы, соответственно, там, не знаю, указать, что, например, там, rejected, написать, что там, бла-бла-бла, там поправить и сделать self-message агенту с исправлениями.
Агент, в свою очередь, просто, там, не знаю, заходит. По той же ссылке исправляет прямо в той же форме, которую он заполнял до этого, добавляет недостающие документы, удаляет те, которые не нужны, нажимает Send еще раз, и мы бы, получается, в таком случае могли бы как бы догрузить в нашу систему уже нужные эти документы.
Ну, соответственно, это просто будет не рерайт записи, а будет как создание новой сущности или версия 2, что в целом очень удобно.
То есть, получается, мы не ждем это по почте, мы, да, им отправляем запрос по почте, но при этом в системе автоматически будет исправлено согласно нашим соответствующим каким-то запросам.
Вот, что очень удобно. Потом он прислал, она опять заходит или там видит, что он прислал новое обновление, заходит, проверяет, типа, окей, пошли дальше.
Потом еще есть вот этап проверки комиссий, финансовая верификация. Тут тоже вопрос. Ну, это... это... ... Мне кажется, пока что это будет просто по условиям же agreement вручную проверяться, комиссии по каждым продуктам, план несоответствия, бла-бла-бла, это все они могут сами проверять.
А после того, когда уже все, например, первый этап, он собрал все документы, мы подписали с ним agreement, этот мастер-полис, вот вступает этот сеньор-офисер плато, и ему отправляется на утверждение.
И мы это тоже могли бы там в системе сделать, ничего сложного, только единственное, он ставит какую-то почту, подпись. Нам написано, что вручную, либо сканан.
Это верификация перед активацией аккаунта. Вот тут надо было бы узнать, что за документ, на котором он ставит подпись, на мастер-полисе он ставит подпись, или это какой-то другой внутренний документ.
Потому что чисто... Продюсер-крима, продюсер-крима.


@50:56 - Akop Vardanian
И мастер-полисе. Продюсер-крима.


@51:00 - Aleksandr Nasstrom
Он ставит два документа. Ну, значит, окей, значит, в мастер-полисе это будет просто потом изменение мастер-полиса, ну, или там, условно, отдельное поле для сайна этого офицера, сеньорного, как-то он назвал так, ладно.


@51:18 - Akop Vardanian
Ты знаешь, нет, все правильно, сеньор-офицер, все правильно. Ну, окей, хорошо, ну, я так, это сеньор-офицер, сеньорный офицер, офицер сеньорный, ничего страшного.


@51:28 - Aleksandr Nasstrom
Вот, ну, ладно, в общем, тут понятно, это тоже не сильно сложно, тогда, получается, нам нужно будет еще просто сгенерировать еще плюс один документ на Proval, в котором он просто и сайном, опять же, ставит подпись.
То есть, когда все доходит до конца, и ему остается подпись, мы просто формируем, там, не знаю, какую-то, какую-то нотификашку и создаем, соответственно, вот эти два документа на e-sign.
И все. А потом уже дальше идут уже другие проверки, вот, по первым отчетам и все такое. Там у меня тоже был вопрос.
Ну, Спасибо. Что если там отчет не прислал, что мы с ним делаем. А, тут еще вот интересный момент. Даже после того, как вот этот senior officer поставил свою approve и поставил подпись, entity не является active.
Вот. Она будет типа как... Пендинг. Да, пендинг. Ну, короче, какой-то статус у нее будет, и только после первого репорта она получит реальный актив.
И вот тут поэтому у меня был вот этот вопрос касательно репортинг страницы. То есть чисто технически, ну, опять же, это может быть по e-mail, но тогда нужно нам сделать страницу репортов, которые эти либо загружаются, либо в сервер, который это будет обрабатывать, либо просто, опять же, веб-портал агента, в котором вот то, что я говорил, вводит форму, и также у него будут эти вот месячные репорты.
Он вместо того, чтобы отправлять эти репорты почте, просто захочет... Входит на свою страничку портала агента, закидывает туда свои отчеты или там в какой-то определенной форме и нажимает Submit.
И это бы к нам сразу попадало. Но тут уже сразу как-то эта вся идея развивается в агентский портал дополнительно.
Может быть и не очень будет, но это надо разговаривать с ним. Но просто здесь получается вот эта связка тогда, активация учетки или entity, должна происходить вручную, потому что у нас нету обработчика репорта.
И тем более нету обработчика, связывающий репорт и какую-то entity.


@53:37 - Akop Vardanian
Слушай, но они сейчас тоже это делают вручную, просто они делают это в аксессии. Да, я знаю.


@53:44 - Aleksandr Nasstrom
Ну, то есть, получается, мы можем убрать часть репорта из MVP и просто активировать ее вручную. То есть они получили репорт, зашли в жаре активы.
Да, но куда складывать репорты? Тогда получается сейчас так, что... Что в системе дырка. Нету репортов для агентов. Это можно просто...
Ну, сейчас, потому что пока что в этой MVP нет репортов. Либо можно сделать так, что мы сделали внутри агента секцию его репорты и просто загружаем туда документы.
Ну, это, общем, надо продумать, что с этими репортами еще делать, надо ли они им и в каком объеме они им на.


@54:30 - Akop Vardanian
Нет, репорты здесь выглядят как основной, один из основных таких этих шагов, потому что по результатам репорта они вот этот вот статус обновляют.


@54:44 - Aleksandr Nasstrom
Ну, это не как бы основной, но я говорю, что это просто. Репорт получили, зашли рукой, поменяли статус, либо открыли сущность, дропнули туда репорт, PDF-ку, или там в каком формате он приходит, и статус сам поменяется.
Вот, но в целом... Это страницы репортов, которых можно верифицировать их, как-то проверять, отрабатывать, надо или не надо. Это надо подумать.
В общем, пока что в целом тогда у меня сложился примерно представление, как бы я это предлагал реализовать, для того, чтобы получить реальный value от этой автоматизации.
То есть не использовать PDF-ку как editable form, а сделать агентскую форму, в которой они будут заполнять все эти данные, прикреплять документы и сабмитать.
Далее этот документ попадает в агентский портал с определенным статусом, в который заходит операционист для того, чтобы создать, соответственно, мастер-полис.
Параллельно проверяет, согласно процессу верификации, вот эти вот сущности GA agreement, комиссии, конфликты между... И, соответственно, из приложения получить к ним доступ.
Там, соответственно, она выбирает, согласно штата продукта, определенные документы, которые автоматически заполняются из данных соответствующего агента и при помощи eSign функциональности отправляет на подпись.
Вот, соответственно, вот эта функциональность eSign позволяет также отслеживать статус и возможность подписания этого документа. Если нужны какие-то корректировки, это все ведется, общение ведется пока что по e-mail.
Если нужны какие-то изменения в мастер-полисе, их вносят, заново отправляют как версию N на подписание. После подписания документ отправляется сеньор-офицеру, то есть мастер-полис отправляется на подписание сеньор-офицеру, плюс еще вот этот второй документ, который озвучивал АКОП, также отправляется к нему eSign на подпись.
После вот этого подписания процесс... следует... следует... Продолжение CSS считается условно на паузе, но и учетка не является активной до первого репорта месячного.
Как только приходит первый репорт, далее мы, соответственно, тут еще не продумали, или его драгон-дропом закидывают в entity агента, либо вручную меняют статус на active, и учетка, или entity считается активной в системе.
Вот. Предлагаю пока вот такой процесс.


@58:36 - Yuliya Fortsel (Symfa)
Я предлагаю этот процесс обсудить и согласовать с клиентом, что они согласны с нашим видением. Ну, это да, это конечно, то есть это не значит, что мы выберем дело.


@58:47 - Aleksandr Nasstrom
Я не знаю, случилось, но всякий случай вдруг вы уже решили все. Нет, мы, конечно, ничего не решили. Это просто из того, что, из того большого перечня вопросов и функциональности, которая, возможно, сейчас не нужна, сформировался такой вот...
Вижем того, как мы можем сделать MVP, чтобы, соответственно, и это получилось быстро, и какой-то value для клиента в части автоматизации этого процесса.
Да, отлично.


@59:17 - Yuliya Fortsel (Symfa)
Как насчет звонка сегодня в 18.00 по СЭТ? 19 по Минску. Получится ли?


@59:27 - Aleksandr Nasstrom
А нужно будет требоваться?


@59:29 - Yuliya Fortsel (Symfa)
Ну, как раз-таки то, что ты сейчас рассказал, показал видение, как мы это будем делать. В этом им спросить, согласны, не согласны, и задать какие-то уточняющие вопросы, которые у нас остались.


@59:39 - Aleksandr Nasstrom
Мне надо, наверное, какие-то диаграммы нарисовать.


@59:44 - Akop Vardanian
Давайте я попробую подготовить диаграмму, то, что ты сейчас рассказал. В целом, нас есть, ну, вот этот вот target process перерисую, назову ее, я не знаю, это proposal process 43.
следует... Akop, скажи, пожалуйста, у тебя получится подключиться в это время тоже или нет?


@1:00:12 - Yuliya Fortsel (Symfa)
18.00, да..00, 19.00 по Минску. 19.00 по Минску.


@1:00:26 - Akop Vardanian
20.00 по Ельбану точно получится. Я правильно посчитал? Давай сейчас проверим Юрий Ваня. О, вы что, это был организации. Вообще, ребят, я в Дите, в Маркалоне здесь, Кашке уже меняю удобно.


@1:00:51 - Yuliya Fortsel (Symfa)
Подожди, можешь, пожалуйста, повторить, очень плохо слышно? Очень плохо слышно сейчас.


@1:01:00 - Akop Vardanian
Спасибо. Спасибо. Сейчас стало лучше слышно. Ой, сейчас вообще идеально.


@1:01:06 - Yuliya Fortsel (Symfa)
Так можно было с самого начала?


@1:01:07 - Akop Vardanian
А, да, чего вы не сказали. Я аж не знаю, как вы меня слышите. Вообще я говорю, что я тогда, в общем, обновлю вот этот вот пропозал диаграмму.
Current, у нас как-то есть. Мы засинкафались, и вроде все так, как здесь описано, насколько я понял.


@1:01:23 - Yuliya Fortsel (Symfa)
Вот этот S, это ты уже поправил по комментариям, потому что я письмо переслала, верно? А когда ты письмо переслала?
Пару дней назад, когда в чатике отписывала, там Терри, мы отправляли вот эту изначальную диаграмму, SIS, что ты рисовал, мы ее отправляли Терри на ревью, и Терри вернулась с обратной связью, они там в Excel-ке сделали какие-то комментарии.
Могу сейчас еще раз переслать.


@1:01:47 - Akop Vardanian
Перешли еще раз, я на всякий случай проверил, окей. А тогда то, что сейчас вот Алекс рассказал, я поменяю здесь диаграмму с описанием, вот, которая тули, и я ее просто переназову, как проползал..Семкин.Егорова Кубкина
Их процессы, мы вокруг него когда можем сегодня с ними пообщаться. Вот. И заодно еще ребята посмотрят. До встречи.


@1:02:13 - Yuliya Fortsel (Symfa)
Да, отлично. То есть ты подключишься, получится у тебя?


@1:02:16 - Akop Vardanian
Да, да, да. Подключусь. Да, такой вопрос, ребята, я просто задавал. Я говорю вообще вот в таком виде, то, что в GT в Макдауне удобно работать.
Мне кажется, просто это достаточно удобный вариант. Да, мне отлично.


@1:02:34 - Ivan Sokolov
Я как раз по нему и ориентировался, и уже не в первый раз. Очень классно организовано все. Да, мне тоже кажется, да, это прямо очень удобная история.


@1:02:43 - Akop Vardanian
Давно пора был с GT-ом пользоваться для документации.


@1:02:47 - Yuliya Fortsel (Symfa)
То есть все, вопрос тогда, Акоп, ты обновишь диаграмму, кому будет удобнее презентовать клиенту, тебе или Саше? Чтобы мы с чем говорили, и каждый понимал, на ком какая часть.
Ну, проверим, я думаю, Саша.


@1:03:02 - Akop Vardanian
И как раз есть вопросы. Вот, будет Сашу попросить один заодно и вопросы задать в ходе диаграммы. Саш, на вопрос?
Да. То есть Саш презентует диаграмму и параллельно задает какие-то вопросы.


@1:03:16 - Yuliya Fortsel (Symfa)
Верно? Мы просто слушаем.


@1:03:18 - Aleksandr Nasstrom
Я бы, наверное, вопросы не задавал бы сразу. Я бы, наверное, презентовал, рассказал бы, достаточно ли этого. То есть что из процесса, который мы видим как MVP, недостаточно на данный момент.
Потому что в довесок все равно, то есть согласно того, что вот я процесс набросал, все равно туда надо будет добавить потом какие-то вот части функционального, есть миграции.
Опять же, я не зацепил никак часть с этими... Ой, забыл уже опять, как называется. Сейчас скажу. Нет, не скажу.
Не скажу. Нет, не скажу. Продолжение следует... То есть с ролями ты не зацепил?


@1:04:05 - Akop Vardanian
Нет, лицензирование, лицензирование.


@1:04:08 - Aleksandr Nasstrom
Вторая таблица, которая была, вторая форма. То есть это же я сейчас весь процесс описал только по первой форме. А что с лицензированием?
То есть как мы его будем обрабатывать? Пока что непонятно. То есть пока можно было бы на самом деле начать просто хотя бы с этого.
В любом случае параллельно мы могли бы продолжить с другим. Ну и опять же там вопросы касательно технологий, на котором это мы будем базировать.
Это будет OutSystems, либо это будет отдельная, соответственно, какая-то технология, типа Blazor, еще что-то. Окей, то есть хорошо.


@1:04:55 - Yuliya Fortsel (Symfa)
Сегодня мы презентуем наш текущий вид. Походу можем какие-то просто уточняющие там точечные вопросы. И если что... Продолжение следует... Продолжение
В пятницу мы зашлем список дополнительных вопросов или, если нужно, поставим еще дополнительный звонок. Постепенно тогда идем.


@1:05:10 - Akop Vardanian
Если они как бы ок, будут с сегодняшним пропозлом, то, мне кажется, нужно будет начать отрисовывать какие-либо какие мокапы. А, знаете, какой вопрос маленький у меня остался?
Вот мы в этот Agent Services будем проваливаться из плато сервиса, который скриншотами был в материале. нашего дела. Ну, надо уточнять.


@1:05:38 - Yuliya Fortsel (Symfa)
Саша, Иван, у вас такое представление об этом во всем?


@1:05:41 - Ivan Sokolov
Мы пока не знаем, но мне кажется, что 99% да, потому что это был какой-то исходный дешик по всем сервисам, которые у них есть сейчас.
То есть это будет какой-то редирект на новую вебку, да? Вот так это будет работать? Думаю, что да. И мы не знаем, честно.
На текущий момент надо спрашивать. Ну, давайте уже этот вопрос уточним сегодня, чтобы нам...


@1:06:01 - Yuliya Fortsel (Symfa)
Спасибо. Спасибо. Не знаю, лучше понимать.


@1:06:04 - Akop Vardanian
Ну, типа, да, у них, скорее всего, удобно, чтобы у них было одно окно входа для пользователей. И вот с точки зрения пользователей я пытаюсь понять, там, типа, будет дополнительный раздел.
То есть мы будем само плато дорабатывать или мы будем делать просто отдельный вот этот вот agent-сервис, вот, а потом как-то его будем скрещивать с плато каким-то образом.
тут разные условные URL-ки, разные системы. Вот, не знаю, тут, наверное, к Саше и Ване выбирать.


@1:06:34 - Aleksandr Nasstrom
Подожди, ты спрашиваешь, как мы будем agent-сервис скрещивать с остальной частью плато? Ну, мне интересно, это будет прям часть плато как модуль?
Ну, вообще, по идее, да, должно быть как модуль. Я поэтому вот и спрашивал, как это в этом устроено. Вам нравится?
Мне кажется, что... Посмотри. Вообще чисто теоретически, так как вся эта система будет изолирована внутри их условно локальной щити, то извне оно не будет доступно.
А то, что будет доступно внутри, скорее всего, будет доступно, точнее, те платформы, которые будут доступны каждому из пользователей, они должны быть, по крайней мере, видны внутри их основных.
Ну, есть, короче, смотри, если мы говорим про Okta, то есть админская часть Okta, в которой настроены все платформы, которым пользователь имеет доступ.
Например, не знаю, 100 платформ есть, разные. Когда какому-то новому пользователю дают права доступа к определенным платформам, то в своем Okta-интерфейсе он видит те платформы, к которым ему дали доступ.
И они не должны никак быть связаны одним и тем же интерфейсом. То есть в этом нет никакой необходимости. Если где-то есть связи между системами, то в них могут быть перекрестные ссылки, но чисто...
Теоретически они могут быть совершенно никак друг с другом не связаны и абсолютно быть изолированы, но внутри вот этой вот какой-то SSO-системы или SSO-интерфейса пользователь может видеть доступные ему вот платформы.
Я не знаю, как это выглядит в Azure и как в целом выглядит в Azure интерфейс вообще пользователя, как он может понять, каким инструментом ему дали доступ.
Вот, как бы с лог-то, я знаю, как это выглядит. То, что отображается туда и далее после.


@1:08:38 - Akop Vardanian
Ну, да, да.


@1:08:39 - Aleksandr Nasstrom
А как вот в этом?


@1:08:43 - Akop Vardanian
Короче, судя по интерфейсу Плато, там появится еще один раздел. Мне просто, да, в этот момент был интересен, если у нас остается как бы панель управления вот такая, в Intraste все-таки есть.
Мы, там есть даже бесткопное приложение. Ну, да. Ну, Которые там всякие агенты и прочие, они им пользуются, джейстеры и так далее.
Вот, это прокроем систему, правда, не проагентскую вот эту. Вот, и мы создали, по сути, отдельную, отдельную систему, которая просто интегрирована в эту старую там.
По сути, просто веб-вью такой отображается в доступном приложении, подгружая, ну и да, и авторизация сквозная. Ну, между этими системами.
Ладно, мы устали, мне кажется, болтать. Пойдемте тогда работать. Да, давайте, колл, я нам закидываю.


@1:09:43 - Yuliya Fortsel (Symfa)
Спасибо, ребята. Спасибо, Ваня, тебя тоже добавлю в общем, ты смотри, как у будет получаться.


@1:09:50 - Ivan Sokolov
Да, я посмотрю по подключению. Да, что, ребята, да, справятся, подходят.


@1:09:58 - Yuliya Fortsel (Symfa)
Отлично. Спасибо большое, все.


@1:10:00 - Ivan Sokolov
Спасибо.


@1:10:02 - Akop Vardanian
Пока, пока.